ACORDAO-COMPLETO-2345471

ACÓRDÃO DE RELAÇÃO

ACÓRDÃO DE RELAÇÃO 2120/2019 ATA 8/2019 - SEGUNDA CÂMARA

Acórdão 2120/2019-TCU-Segunda Câmara
Trata-se de proposta, formulada pela Secretaria do TCU no Estado do Rio de Janeiro, a fim de rever de ofício o Acórdão 6039/2013-TCU-Segunda Câmara (peça 70) , de modo a tornar insubsistente a multa aplicada no item 9.2 ao Sr. Carlos Augusto de Abreu Vivas, em razão de seu falecimento.
Considerando que o Sr. Carlos Augusto de Abreu Vivas faleceu em 17/3/2017, antes, portanto, do trânsito em julgado da decisão condenatória, conforme certidão de óbito juntada à peça 184, p.2;
Considerando que a cobrança executiva da multa junto aos sucessores não é possível quando o falecimento do responsável acontece antes do trânsito em julgado do acórdão condenatório;
Considerando que a multa então cominada não tomou a natureza de dívida de valor, não sendo transferível, portanto, ao espólio e aos herdeiros, nos termos do art. 5º, XLV, da Constituição Federal de 1988;
Os Ministros do Tribunal de Contas da União ACORDAM, por unanimidade, com fundamento no art. 3º, § 2º, da Resolução-TCU 178/2005, de acordo com os pareceres emitidos nos autos, em:
a) rever de ofício o Acórdão 6039/2013-TCU-Segunda Câmara, tornando insubsistente a multa aplicada ao Sr. Carlos Augusto de Abreu Vivas (CPF XXX.631.647-XX) no subitem 9.2, em razão de seu falecimento antes do trânsito em julgado da decisão condenatória;
b)  notificar o espólio ou os herdeiros do Sr. Carlos Augusto de Abreu Vivas quanto ao débito aplicado no Acórdão 6039/2013-TCU-Segunda Câmara; e
c)  encaminhar cópia desta deliberação, acompanhada da instrução da unidade técnica, ao espólio ou aos herdeiros do Sr. Carlos Augusto de Abreu Vivas e aos eventuais interessados.
1. Processo TC-Processo 019.101/2009-1 (TOMADA DE CONTAS ESPECIAL) 
	1.1. Apensos: Processo 028.513/2014-2 (Tomada de Contas Especial) .
	1.2. Responsáveis: Carlos Augusto de Abreu Vivas (XXX.631.647-XX) ; Cosme Jose Salles (XXX.136.787-XX) ; Lucio Henrique Bandeira (XXX.629.317-XX) ; Paulo Fernando Rodrigues de Souza (XXX.332.237-XX) ; Sheila da Silva Rezende (XXX.758.491-XX) .
	1.3. Órgãos/Entidades: Entidades/órgãos do Governo do Estado do Rio de Janeiro; Fundação Nacional de Saúde; Prefeitura Municipal de Itaboraí - RJ; Prefeitura Municipal de Nova Iguaçu - RJ; Prefeitura Municipal de Paracambi - RJ; Prefeitura Municipal de Rio Claro - RJ; Prefeitura Municipal de São Gonçalo - RJ; Prefeitura Municipal de Seropédica - RJ; Prefeitura Municipal de Tanguá - RJ; Superintendência Estadual da Funasa No Estado do Rio de Janeiro.
	1.4. Relator: Ministro Vital do Rêgo.
	1.5. Representante do Ministério Público: Procurador Júlio Marcelo de Oliveira.
	1.6. Unidade Técnica: Secretaria do TCU no Estado do Rio de Janeiro (Sec-RJ) .
	1.7. Representação legal: Wanessa Martinez Vargas (OAB/RJ 168.812) , Andreive Ribeiro de Sousa (OAB/DF 31.072) , Nilza Maria Izolani e Oliveira, Antonio Luiz Soares da Silva (OAB/RJ 179.750) e outros.
	1.8. Determinações/Recomendações/Orientações: não há.

Segunda Câmara

Carlos Augusto de Abreu Vivas (XXX.631.647-XX); Cosme Jose Salles (XXX.136.787-XX); Lucio Henrique Bandeira (XXX.629.317-XX); Paulo Fernando Rodrigues de Souza (XXX.332.237-XX); Sheila da Silva Rezende (XXX.758.491-XX).

VITAL DO RÊGO

Wanessa Martinez Vargas (OAB/RJ 168.812), Andreive Ribeiro de Sousa (OAB/DF 31.072), Nilza Maria Izolani e Oliveira, Antonio Luiz Soares da Silva (OAB/RJ 179.750) e outros.

Procurador Júlio Marcelo de Oliveira.

TOMADA DE CONTAS ESPECIAL (TCE)

Secretaria do TCU no Estado do Rio de Janeiro (Sec-RJ).